# 合伙企业所得税缴纳问题

提问人：pizzahow 时间：2018-06-14 10:17:29
目前合伙企业没有投资项目，合伙人的出资额每季度有利息收入。 我设了“合伙人资本”账户，为每个合伙人下设二级科目；设了“合伙人损益”科目，类似企业会计里的“本年利润”；设了“合伙人提款”科目。 1 、每个月末把收入、费用等转到“合伙人损益”科目。
2 、根据协议规定：“于每一季度的最后一日，每一合伙人的资本账户余额根据当期的变化情况进行调整： （ 1 ）下列各项应记为资本账户的增项： 1 ）有限合伙收益中该合伙人应得的份额；及 2 ）该合伙人所缴付的出资额。 （ 2 ）下列项目应记为资本账户的减项： 1 ）合伙人提取的已分配的现金或实务分配的价值； 2 ）该合伙人所分担的有限合伙亏损。” 每个季度末把“合伙人损益”按合伙人出资比例转到“合伙人资本”账户。 问题： 1 、请问我以上操作是否正确？ 2 、合伙人什么时候交所得税？目前我们没有把收益通过银行划转给合伙人，所得税是需要按季度交，还是等实际划转到合伙人以后再交呢？应交所得税的金额是多少？
希望老师和前辈可以帮忙解答，谢谢！

回答人：chenyiwei
你的会计处理基本合理，关键是要确保每个季度末，每一合伙人对应的资本、损益账户的余额之和都要等于按合伙协议约定的该合伙人在合伙企业权益中应享有的份额。 另外，合伙企业采用“先分后税”原则，因此确定每个合伙人的损益份额后（即把收益金额分配到每个合伙人之后）就应扣缴合伙人的个人所得税，而不是在实际分配时才扣缴。